# 子公司盈余公积和未分配利润转增资本，长期股权投资的抵消处理

提问人：faith_qian 时间：2012-02-13 21:41:34
子公司盈余公积和未分配利润转增资本，长期股权投资的抵消处理，母公司持股比例为75% 不知道这块该怎么抵消 谢谢大家

回答人：chenyiwei
子公司以所有者权益内部结转的方式增加实收资本，不影响合并报表所显示的整个合并集团对外的财务状况、经营成果和现金流量。
在合并报表层面，应把子公司的股东权益项目还原到其最初来源，就像是没有发生过内部结转一样。

回答人：chenyiwei
回复 singley 的帖子
类似的问题在本版面上讨论过多次。
在被投资企业以所有者权益内部结转方式转增资本，且本企业在这一过程中不享有现金选择权（即，本企业不能选择是取得现金股利还是股票股利）的情况下，虽然在法律上是将其视作“分配现金股利”和“以现金对被投资企业增资”两项交易处理的，但从会计角度，这两项交易是一并确定、互为前提和条件的一揽子交易，应作为一个整体进行处理。这两项交易作为一个整体不改变本企业在被投资企业的净资产中享有的份额及其风险和报酬特征，因此不具有商业实质，本企业不符合确认收益的条件。

提问人：zhongzhao433 时间：2012-02-15 10:28:07
请教陈版，那是不是以后的存续期间都要将期还原到最初来源？

回答人：chenyiwei
是的。